臺灣苗栗地方法院民事小額判決
111年度苗小字第880號
原      告  華南產物保險股份有限公司

法定代理人  陳文智
訴訟代理人  林柏江
            張孝義
被      告  吳韶菁
上列當事人間請求侵權行為損害賠償事件，本院於中華民國一百
一十一年十一月二十九日言詞辯論終結，判決如下：
    主      文
一、原告之訴駁回。
二、訴訟費用新臺幣壹仟元由原告負擔。
　　事實及理由
一、原告主張：被告為門牌號碼為苗栗縣○○鎮○○○路000號建物（
    下稱系爭建物）所有權人，對於系爭建物負有養護責任。詎
    系爭建物於民國110年4月28日20時30分許，3樓外牆玻璃碎
    裂掉落，致伊所承保之訴外人蒙姿璇停放系爭建物前方之車
    號000-0000號自用小客車（下稱系爭車輛）遭砸中受損。系
    爭車輛嗣經送往桃苗汽車股份有限公司頭份服務廠維修，共
    支出修復費用新臺幣（下同）7萬2,821元（工資1萬3,347元
    、烤漆塗裝2萬3,654元、零件3萬5,820元），並由伊悉數理
    賠完畢。爰依保險法第53條第1項前段代位求償權、侵權行
    為法律關係為請求等語。並聲明：被告應給付原告7萬2,821
    元，及自起訴狀繕本送達之翌日起至清償日止，按週年利率
    百分之五計算之利息。
二、被告辯稱：系爭建物前方為私人車位，蒙姿璇係擅自違規使
    用。又伊對系爭建物並未曾為任何改裝，亦有定期維護，對
    於因意外強風導致外牆玻璃破損乙事，應無過失可言。再觀
    諸現場照片，系爭建物3樓外牆玻璃破損後仍整片懸掛在外
    牆上，而原告主張掉落且砸到系爭車輛之玻璃為三角狀（下
    稱三角狀玻璃），顯示三角狀玻璃並非來自系爭建物。復蒙
    姿璇向警方自述係從110年4月28日晚間開始停車，卻至110
    年5月4日方發現系爭車輛受損，中間歷經多日，無法排除係
    因其他因素導致系爭車輛受損之可能性等語。並聲明：㈠駁
    回原告之訴及其假執行之聲請。㈡如受不利之判決，願供擔
    保請准宣告免為假執行。
四、得心證之理由：
　　按當事人主張有利於己之事實者，就其事實有舉證之責任，
    民事訴訟法第277條前段規定甚明。經查：
　㈠系爭建物為被告所有，且系爭建物於110年4月28日至110年5
    月4日間某時許有發生3樓外牆玻璃碎裂情事。又系爭車輛自
    110年4月28日20時30分起至110年5月4日11時16分蒙姿璇前
    往苗栗縣警察局竹南分局大同派出所（下稱大同派出所）報
    案前為止，係停放在系爭建物前方各節，為兩造於言詞辯論
    期日未表示爭執，並有原告所提出系爭建物外觀照片1張（
    本院卷第25頁）、系爭建物之苗栗縣政府稅務局房屋稅籍證
    明書（本院卷第49頁）、系爭建物之建物所有權狀（本院卷
    第93頁）、大同派出所案號P11005D4H80953J號受（處）理
    案件證明單（本院卷第19頁）各1份、系爭車輛停車照片2張
    （本院卷第21頁）在卷可稽，應堪信為真實。
  ㈡原告主張系爭車輛於停放系爭建物前方期間，有遭掉落之玻
    璃砸中受損乙節，被告否認（本院卷第106頁）。但觀諸卷
    附系爭車輛停車照片2張（本院卷第21頁）、三角狀玻璃照
    片2張（本院卷第23頁），可見系爭車輛車頂、引擎蓋上、
    車身周遭地面散落小塊玻璃碎片，而三角狀玻璃正好在系爭
    車輛前方地面上，四周同散落許多相似之小塊玻璃碎片，可
    信系爭車輛確係因遭掉落之三角狀玻璃砸中而受損，被告前
    揭否認顯與事實不符。
　㈢然系爭車輛受損過程，並無相關監視器影像畫面可供查證，
    且蒙姿璇亦未在場目擊，此有警員吳鶴群111年5月20日職務
    報告（本院卷第39頁）、大同派出所案號P11005D4H80953J
    號受（處）理案件證明單（本院卷第19頁）各1份在卷可查
    。又對比原告所提出之系爭建物外觀照片1張（本院卷第25
    頁）、三角狀玻璃照片2張（本院卷第23頁），原告所主張
    系爭建物3樓破損之外牆玻璃，由斷裂處之缺口形狀、左右
    完好外牆玻璃外觀，可見上揭破損之外牆玻璃雖有碎裂狀況
    ，但因底部仍未與系爭建物分離，僅整片下垂、懸掛在系爭
    建物外牆上，並未掉落地面，而三角狀玻璃外觀更與原告所
    指外牆玻璃破損處之缺口形狀全然不符，從而，依卷內事證
    無從認定三角狀玻璃為系爭建物所掉落，被告此部分之抗辯
    ，顯非無據。
　㈣至原告雖又主張：伊曾派員訪查系爭建物之承租人，承租人
    均不否認三角狀玻璃為系爭建物所掉落等語。惟原告就此部
    分並未為任何舉證，且其於本件言詞辯論期日陳稱：「（法
    官問：有無證據聲請調查？）沒有」等語明確（本院卷第10
    6頁），是自不能僅因此即為有利原告之認定。
　㈤綜合上述，本件因原告所提事證不足以證明三角狀玻璃為系
    爭建物所掉落，則原告依保險代位、侵權行為法律關係，請
    求被告給付7萬2,821元，及自起訴狀繕本送達之翌日起至清
    償日止，按週年利率百分之五計算之利息，為無理由，應予
    駁回。　
五、本件事證已臻明確，兩造其餘攻擊防禦方法及所提證據，經
    審酌後，核與判決結果無影響，爰不逐一論列，附此敘明。
六、訴訟費用負擔之依據：民事訴訟法第78條。
中　　華　　民　　國　　111 　年　　12　　月　　6 　　日
                  苗栗簡易庭  法　官  陳中順
以上正本係照原本作成。
如不服本判決，應於判決送達後20日內，以判決違背法令為理由
，向本院提出上訴狀並表明上訴理由，及須按他造當事人之人數
附繕本。如委任律師提起上訴者，應一併繳納上訴裁判費。
上訴理由應表明：
一、原判決所違背之法令及其具體內容。
二、依訴訟資料可認為原判決有違背法令之具體事實。
如未表明上訴理由者，應於上訴後20日內向本院提出上訴理由。
當事人如對本件訴訟內容有所疑義，得聲請閱卷。　　　　　　
中　　華　　民　　國　　111 　年　　12　　月　　6 　　日
                              書記官  蔡芬芬